# 项目合作运营经费如何入账？

提问人：lbb424 时间：2010-07-09 16:28:03
陈版：你好！我司在 2009 年与一家公司进行旅游项目合作，合作协议上约定，对方出资 300 万元，我司以媒体时段进行共同投资，占股比例为51%和49%，我司占51%，去年该笔款项汇入我司时，我司挂在其他应付款，至今项目已经运营了一年并于 2010 年 6 月 1 日正式终止，期间的收入和成本费用我司都单独设置账户进行核算，项目终止后，我们初步核算 300 万元已全部亏损。问：之前挂在其他应付款的 300 万元应该怎么处理？是开据合作收入发票给对方还是参照房地产转入资本公积？

回答人：chenyiwei
回复 楼主 lbb424 的帖子如果你公司并未向对方承诺保本的，则该亏损的事实应当经过双方共同确认。在经过双方共同确认的前提下，如果你公司原先已经将该合作项目的收入、成本和费用 100 ％反映在你公司的利润表中，则可以视作这 300 万元是用于弥补该项目运营净亏损中按比例应由对方承担的份额的，所以不是资本公积。 最近本版面上也有类似问题的讨论，你可以搜索一下。

回答人：chenyiwei
回复 藤椅 lbb424 的帖子如果该项目运营期内 100 ％的亏损已经全部在你公司的所得税税前扣除的，则这 300 万应当计入你公司的应纳税所得额。合作对方相应申报财产损失扣除。如果原先你公司仅就 51 ％的损失进行过税前扣除，则 300 万无需计入你公司的应纳税所得额。